臺灣高等法院臺中分院刑事裁定
111年度聲再字第235號
再審聲請人  
即受判決人  張家熒



代  理  人  彭佳元律師
上列聲請人即受判決人因違反毒品危害防制條例案件，對於本院
110年度上訴字第2128號中華民國111年5月17日第二審確定判決(
第三審案號：最高法院111年度台上字第3608號，第一審案號：
臺灣臺中地方法院109年度訴字第653號，起訴案號：臺灣臺中地
方檢察署108年度偵字第33597號)，聲請再審及停止刑罰之執行
，本院裁定如下：
　　主    文
再審及停止刑罰執行之聲請均駁回。
    理    由
一、聲請意旨引用「刑事聲請再審暨停止刑之執行狀」及「刑事
    再審補充理由暨聲請調查證據狀」之記載(如附件一、二)。
二、按刑事訴訟法第420條第1項第2款所謂原判決所憑之證言已
    證明其為虛偽者，依同條第2項規定，上述情形之證明，以
    經判決確定，或其刑事訴訟不能開始或續行非因證據不足者
    為限，始得聲請再審。次按再審制度係為發現確實之事實真
    相，以實現公平正義，而於案件判決確定後，另設之特別救
    濟管道，重在糾正原判決事實認定之錯誤。惟確定判決因生
    既判力進而有執行力，如因聲請再審導致一再拖延而未執行
    ，亦有害判決公信及法安定性，因而當有嚴格條件限制。而
    有罪之判決確定後，因發現新事實或新證據，單獨或與先前
    之證據綜合判斷，足認受有罪判決之人應受無罪、免訴、免
    刑或輕於原判決所認罪名之判決者，為受判決人之利益，得
    聲請再審；而此新事實或新證據，指判決確定前已存在或成
    立而未及調查斟酌，及判決確定後始存在或成立之事實、證
    據，刑事訴訟法第420條第1項第6款、第3項分別定有明文。
    如聲請再審所持原因，僅係對原判決認定事實採證職權的行
    使任意指摘，或對法院依職權取捨證據判斷採相異評價結論
    ，自不屬新證據，且審酌此等證據亦無法動搖原判決，應認
    不符合前述得提起再審之事由(最高法院111年度台抗字第53
    3號裁定要旨)。
三、本件聲請人即受判決人張家熒(下稱聲請人)係依刑事訴訟法
    第420條第1項第2款、第6款規定，對於本院110年度上訴字
    第2128號民國111年5月17日第二審確定判決(下稱原確定判
    決)聲請再審，主張原確定判決所憑證人林○○之證言已證明
    其為虛偽，且有足以動搖原確定判決之新事實、新證據云云
    。經查：　　
　㈠聲請意旨雖主張證人林○○於108年11月25日偵訊時與110年3月
    18日第一審審理時之證述內容顯然不同，嚴重影響本案犯罪
    事實之認定，似有構成刑法第168條偽證罪之情形，聲請人
    已於111年9月2日向臺灣臺中地方檢察署提起刑事告訴
　　，應符合刑事訴訟法第420條第1項第2款之再審理由云云。
    然則聲請人指稱證人林○○之證言係屬虛偽部分，僅據其提出
    刑事告訴狀(聲證二)及臺灣臺中地方檢察署111年度他字第7
    097號偽證案件111年9月29日開庭通知書影本(聲證五)，並
    未提出證人林○○因此受法院判處偽證罪刑之確定判決，亦未
    提出相關刑事訴訟不能開始或續行非因證據不足之事證，自
    與刑事訴訟法第420條第1項第2款所定聲請再審之要件不符
    ；又聲請人雖已告訴(告發)林○○涉犯偽證罪嫌，惟尚未經檢
    察官提起公訴及法院為有罪判決確定，仍難謂其符合該款之
    規定。聲請人請求本院向臺灣臺中地方檢察署調閱111年度
    他字第7097號卷宗資料，以查明該案進行情形，本院認為無
    此必要。
　㈡聲請意旨雖主張證人林○○先後證述內容既顯有不同，勢必將
    影響真實之認定，聲請人自可依刑事訴訟法第420條第1項第
    6款、第3項所定發現新事實、新證據為由，聲請再審；且證
    人林○○於108年11月25日警詢時所為不利於聲請人之陳述內
    容，係因林○○在本案查獲前之108年11月24日晚上7時許有施
    用第一、二級毒品，故於警詢時有多次打盹經員警喚醒、精
    神不濟之情形，完全無法以完整句子回答，聲請人已於歷審
    中一再爭執，應符合刑事訴訟法第420條第1項第6款、第3項
    之再審理由；另就警方於108年11月25日凌晨在林○○車上搜
    到之毒咖啡包1包(即第一審判決書附表編號2所示之物)，並
    非聲請人或林○○所有，實際上應係後座之人即案外人許志銘
    所有，原確定判決竟認上開咖啡包係聲請人於108年11月18
    日交付林○○之咖啡包，自有認定事實之違誤云云。本院審酌
    卷內資料後認為：
　⒈原確定判決依憑調查證據之結果並綜合卷內證據資料，於理
    由欄詳敘認定聲請人犯行得心證之理由，並對於聲請人否認
    犯罪所辯，如何與事實不符而無足採等情，加以指駁；且敘
    明證人林○○於108年11月25日第一次警詢及同日偵訊時證述
    之內容，經第二審勘驗上開警詢光碟及偵訊光碟結果，證人
    林○○為各該陳述時，分別係經員警及檢察官以一問一答之方
    式詢問及訊問，其精神狀況良好，意識清楚，陳述言語表達
    順暢，並無毒癮發作之情形，堪認其證述確係出於自由意志
    所為，復與聲請人於警詢、偵訊、第一審羈押訊問時之供述
    ，以及卷附聲請人與證人林○○之LINE對話訊息、聲請人與綽
    號「小金」之人之微信對話訊息，互核相符，而認證人林○○
    於警詢及偵訊時之證述確屬真實可採；另就證人林○○於第一
    審審理時翻異前詞，所為之證述何以係迴護被告之詞而無可
    採信，亦依據卷內資料詳加論述明白。以上均係判決確定前
    即已存在於卷內，且業經法院予以調查斟酌之事證，自非刑
    事訴訟法第420條第1項第6款所稱之新事實或新證據。聲請
    人僅以證人林○○前後所述不符，即謂本件具有刑事訴訟法第
    420條第1項第6款所定發現新事實、新證據之再審事由，顯
    屬無據。
　⒉原確定判決就證人林○○於108年11月25日警詢時有無精神不濟
    致影響其自由陳述之情形，已於判決理由中說明：經其較完
    整重新勘驗林○○於108年11月25日警詢光碟結果，警方係以
    一問一答方式詢問林○○，無以不正方法詢問之情形
　　，足認該次警詢陳述具任意性；林○○於陳述其向聲請人購買
    毒品之過程時(錄影時間00：17：43秒至01：15：22秒)，精
    神狀況良好、意識清楚，言語表達順暢，僅於01：03：17秒
    以後才有間歇性閉眼打盹、張開眼睛或眨眼後眼神迷濛之情
    形，惟大部分精神狀況仍屬良好；且因第一審就林○○該次警
    詢錄影光碟，僅勘驗「影片時間：①00：05：40秒至00
　　：08：50秒止、②00：56：14秒至01：00：14秒、③01：15
　　：30秒至01：28：37秒」之片段內容，故經第二審重新為較
    完整之勘驗，而得知林○○該次警詢中雖有精神不濟、打盹、
    頭部晃動、甚至被員警喚醒之情形，但均是在林○○為不利於
    聲請人之陳述(錄影時間01：15：38秒至01：28：37秒)後始
    發生等情，因而不採林○○於第一審所為「其於警、偵訊時在
    提藥」之陳述等理由甚詳。聲請人主張證人林○○係因於警詢
    前一日施用毒品，故於警詢時有多次打盹經員警喚醒、精神
    不濟之情形，完全無法以完整句子回答云云，核係對原確定
    判決業已詳為說明及審酌之事項，徒憑己見而為不同之評價
    ，並不符合刑事訴訟法第420條第1項第6款規定之再審事由
    ，其所提林○○施用毒品案件有罪判決影本(聲證四)，經單獨
    或與卷內各項證據資料綜合判斷觀察，未能因此使本院產生
    合理之懷疑，自不足以推翻原確定判決所認定之事實。又聲
    請人所提最高法院107年度台抗字第341號裁定影本之他案法
    律見解(聲證三)，亦非屬得以開啟本案再審程序之新證據，
    至為明顯。聲請人聲請本院囑託法務部調查局對其有無販賣
    毒品犯行實施測謊、勘驗證人林○○於108年11月25日警詢錄
    影光碟、傳喚證人林○○，均仍係就原確定判決依法調查之結
    果，本於論理法則及經驗法則取捨證據後所認定之事實，並
    已經說明審酌之事項，再為爭執其內容，本院認皆無調查之
    必要。
　⒊聲請人雖主張警方於108年11月25日凌晨在林○○車上搜到之毒
    咖啡包1包(即第一審判決書附表編號2所示之物)，並非聲請
    人或林○○所有，而係後座之案外人許志銘所有云云。然依證
    人林○○於同日警詢時證稱：我原本駕車搭載聲請人及友人許
    志銘，後來許志銘先下車離開，警方查扣的毒咖啡包1包是
    我所持有，用來吸食等語(錄影時間00：08：49秒至00：13
    ：01秒)，且於同日偵訊時證稱：扣案的毒品是跟張家熒買
    的等語(錄影時間00：02：00秒至00：02：09秒)；足見上開
    扣案之毒咖啡包1包，並非案外人許志銘所有，而係證人林○
    ○向聲請人購入供己吸食之用，聲請人所提林○○施用毒品案
    件有罪判決之事實及理由，亦同此認定。是原確定判決認定
    上開扣案之毒咖啡包1包，即係聲請人於原確定判決事實欄
    一㈠所示時地賣給林○○之第三、四級毒品，其事實認定係有
    證據資料可本，且無違反經驗法則及論理法則之處。又該毒
    咖啡包1包既經聲請人交付林○○持有數日，再經警方查獲扣
    案，即已有聲請人以外之其他數人接觸過該毒品外包裝，縱
    使現時未能驗出聲請人有留存指紋於其上，亦無法推翻原確
    定判決所列各項積極證據，而為對聲請人有利之認定，故聲
    請人聲請本院囑託內政部警政署刑事警察局鑑定該毒咖啡包
    上有無聲請人之指紋，本院認為並無必要。
  ㈢聲請人其餘聲請再審之主張，仍係就原確定判決依法調查之
    結果，本於論理法則及經驗法則取捨證據後所認定之事實，
    並已經說明審酌之事項，徒憑己意重為事實上之爭辯及指摘
    ，亦非屬刑事訴訟法第420條第1項第6款所定之新事實或新
    證據。
四、綜上，聲請人聲請再審，核與刑事訴訟法第420條第1項第2
    款、第6款所列再審事由並不符合，其聲請再審為無理由，
    應予駁回。本件再審聲請既經駁回，其停止刑罰執行之聲請
    即失所依附，應併予駁回。
五、據上論斷，應依刑事訴訟法第434條第1項，裁定如主文。
中　　華　　民　　國　　111 　年　　10　　月　　20　　日
                  刑事第八庭  審判長法  官  張靜琪
                                    法  官  簡婉倫
                                    法  官  黃小琴
以上正本證明與原本無異。
如不服本裁定，應於收受送達後10日內向本院提出抗告書狀(須
附繕本)。因疫情而遲誤不變期間，得向法院聲請回復原狀。

                                    書記官  李宜珊

中　　華　　民　　國　　111 　年　　10　　月　　20　　日